# 三包机退货报废处理

提问人：mazhiyuan 时间：2019-12-13 08:05:10
请教陈版及各位老师，公司本期销售产品具备三包服务。部分产品出现质量问题后，公司根据服务协议给予对方一个新的产品，旧机器收回。收回旧机器账务按照该机型发出时的成本入账，与新发出产品成本的差异计入销售费用。旧机型收回后进行检测，如无法修好则执行报废处理，计入销售费用-三包服务费。请问收回三包机报废成本计入销售费用账务处理合理吗？

回答人：chenyiwei
也可以。收回旧机应按其原成本和可变现净值两者孰低确定入账金额。与原成本之间的差额，如果原先计提过与产品质量保证责任相关的预计负债的，则首先冲减该预计负债；不足冲减的，计入销售费用。
在新收入准则下，还要注意区分该质保属于保证性质保还是服务性质保。对保证性质保的会计处理继续维持原方法；对保证性质保的会计处理应作为单项履约义务处理。